【裁判字號】    89,上易,15
【裁判日期】    890125
【裁判案由】    傷害等
【裁判全文】
臺灣高等法院臺南分院刑事判決          八十九年度上易字第一五號  Ａ
      上  訴  人
      即  被  告  甲  ○  ○
右上訴人因傷害等案件，不服臺灣臺南地方法院八十八年度易字第二三九八號中華民
國八十八年十月五日第一審判決（起訴案號：臺灣臺南地方法院檢察署八十八年度偵
字第九二一０號），提起上訴，本院判決如左：
      主      文
上訴駁回。
      事      實
一、甲○○因被懷疑與乙○○之妻間有暗中往來，甲○○與乙○○二人平日間即存有
    嫌隙。於民國（下同）八十八年七月二十四日十一時四十分許，乙○○攜帶其未
    經許可而持有之管制刀械十字弓乙把及弓箭十支（乙○○無故持有刀械部分，已
    經原審判處拘役十日確定），前往台南縣南化鄉玉山村南平橋上與甲○○談判，
    而甲○○亦攜帶其本人所有之鐵棍乙支前往赴會。詎兩人一言不合，雙方即均出
    於普通傷害對方之犯意，由乙○○先持上開十字弓往甲○○方向射去，但未射中
    ，甲○○隨即基於毀損及普通傷害之故意，持上開鐵棍將乙○○所駕駛至現場之
    車牌號碼ＴＥ－九二九二號自用小客車之擋風玻璃敲破，復持該鐵棍毆打乙○○
    ，致乙○○之車輛擋風玻璃破碎，並受有頭部外傷、頭皮裂傷三公分、左耳挫傷
    、左手肘挫傷及右手肘挫傷等傷害。
二、案經被害人乙○○訴由台南縣警察局玉井分局報告台灣台南地方法院檢察署檢察
    官偵查起訴。
      理      由
一、訊據上訴人即甲○○矢口否認有上開毀損、傷害犯行，辯稱：是黃先化先拿十字
    弓射我，我為了自衛，不小心才打到他及他的車子等語。惟查右揭事實，業據被
    告甲○○於警訊、偵查及原審供承無訛，核與告訴人乙○○於警訊、偵查及原審
    指訴之情節相符，並有奇美醫院診斷證明書一紙在警訊卷第六頁及照片二幀在原
    審卷第二十四頁可憑，復有被告甲○○所有之鐵棍一支扣案可資佐證。可見被告
    甲○○於本院所辯，顯係卸責之詞，不足採信。本件事證明確，被告甲○○毀損
    、傷害犯行，均堪認定。
二、核被告甲○○所為，係犯刑法第三百五十四條之毀損罪與同法第二百七十七條第
    一項之普通傷害罪。其所犯上開兩罪間，犯意各別，行為互殊，應予分論併罰。
三、原審就被告甲○○部分，以被告甲○○罪證明確，因予適用刑法第三百五十四條
    、第二百七十七條第一項、第四十一條、第五十一條第六款、第三十八條第一項
    第二款，罰金罰鍰提高標準條例第一條前段、第二條，審酌被告甲○○犯罪之一
    切情狀，分別量處毀損部分拘役十日，傷害部分拘役二十日，以及定應執行拘役
    二十五日，並諭知拘役如易科罰金以三百元折算一日，且扣案之鐵棍一支，為被
    告甲○○所有，且係供犯罪所用之物，亦依法宣告沒收。原審認事用核無違誤，
    所處之刑亦屬適當，被告甲○○上訴意旨，否認犯罪，指摘原判決不當，為無理
    由，應予駁回。
據上論斷，應依刑事訴訟法第三百六十八條，判決如主文。
本案經檢察官吳忠賢到庭執行職務。
中    華    民    國      八十九      年      一      月      二十五    日
                                  臺灣高等法院臺南分院刑事第六庭
                                      審判長法官  林    金    村
                                            法官  顏    基    典
                                            法官  黃    壽    燕
右正本證明與原本無異。
不得上訴。
                                      法院書記官  李    梅    菊
中    華    民    國      八十九      年      一      月      二十六    日
附錄本案論罪科刑法條全文：
刑法第三百五十四條：
毀棄、損壞前二條以外之他人之物或致令不堪用，足以生損害於公眾或他人者，處二
年以下有期徒刑、拘役或五百元以下罰金。
刑法第二百七十七條第一項：
傷害人之身體或健康者，處三年以下有期徒刑，拘役或一千元以下罰金。


司法院資訊處製作；財團法人民間司法改革基金會備份。
